【裁判字號】    94,訴,2647
【裁判日期】    950407
【裁判案由】    毒品危害防制條例
【裁判全文】
臺灣板橋地方法院刑事判決              94年度訴字第2647號
公  訴  人  臺灣板橋地方法院檢察署檢察官
被      告  甲○○
上列被告因違反毒品危害防制條例案件，經檢察官提起公訴（94
年度毒偵字第4804號），本院依簡式審判程序判決如下：
    主  文
甲○○連續施用第一級毒品，累犯，處有期徒刑捌月。扣案內裝
有第一級毒品海洛因液體之針筒壹支淨重貳點貳捌公克，沒收銷
燬之。
    事  實
一、甲○○前因違反懲治盜匪條例案件，經臺灣高等法院以81年
    度上訴字第602 號判決判處有期徒刑7 年6 月，復經最高法
    院以81年度臺上字第5331號判決上訴駁回確定，於民國81年
    11月17日入監執行，期間經假釋出監復因案撤銷假釋2 次，
    最後於91年8 月9 日入監執行殘刑1 年7 月26日，於93年3
    月10日縮刑期滿執行完畢。又因施用毒品，經本院以91年度
    毒聲字第379 號裁定送臺北看守所附設之勒戒所觀察、勒戒
    後，認有繼續施用毒品之傾向，再經本院以91年度毒聲字第
    695 號裁定令入戒治處所施以強制戒治，而於91年3 月12日
    入臺北戒治所戒治，期間再經本院以91年度毒聲字第2283號
    裁定停止戒治處分並付保護管束，於91年8 月9 日出戒治所
    並接續執行上開1 年7 月26日之殘刑，停止強制戒治部分因
    於92年2 月26日期滿未經撤銷而視為執行完畢。猶其不知悔
    改，亦未戒除毒癮，於強制戒治執行完畢釋放後5 年內，再
    基於施用第一級毒品海洛因（以下簡稱海洛因）之概括犯意
    ，於94年8 月初某日起，至同年月22日晚間7 時許止，在臺
    北縣樹林市○○街136 巷42號2 樓居住處，先後施用海洛因
    多次。嗣於94年8 月23日上午10時許，在臺北縣樹林市○○
    街與啟智街口為警查獲，並扣得內裝有海洛因液體之針筒1
    支（淨重2.28公克）。
二、案經臺北縣政府警察局樹林分局報請臺灣板橋地方法院檢察
    署檢察官偵查後提起公訴。
    理  由
一、本案被告甲○○所犯係死刑、無期徒刑、最輕本刑為3 年以
    上有期徒刑以外之罪，其於準備程序中就被訴事實為有罪之
    陳述，經本院告知簡式審判程序之旨，並聽取公訴人、被告
    之意見後，經合議庭裁定進行簡式審判程序，合先敘明。
二、上開犯罪事實，業據被告甲○○於警詢、檢察事務官、檢察
    官及本院訊問時均坦承不諱，又其於94年8 月23日為警查獲
    後，經警採集尿液檢體送臺灣檢驗科技股份有限公司囑託鑑
    定結果，確呈鴉片類陽性反應，有該公司94年9 月15日濫用
    藥物尿液檢驗報告1 份在卷可稽。而被告為警扣案之針筒經
    法務部調查局以氣相層析質譜儀分析法、化學呈色分析法鑑
    驗，內裝之液體含海洛因成分，針筒（含液體）淨重2.28公
    克，有該局95年1 月5 日調科壹字第09522210050 號檢驗通
    知書1 份附卷可佐，足認被告自白應與事實相符。又被告前
    因施用毒品，經本院以91年度毒聲字第379 號裁定送臺北看
    守所附設之勒戒所觀察、勒戒後，認有繼續施用毒品之傾向
    ，再經本院以91年度毒聲字第695 號裁定令入戒治處所施以
    強制戒治，而於91年3 月12日入臺北戒治所戒治，期間再經
    本院以91年度毒聲字第2283號裁定停止戒治處分並付保護管
    束，於91年8 月9 日出戒治所，停止強制戒治部分因於92年
    2 月26日期滿未經撤銷而視為執行完畢，有臺灣高等法院被
    告前案紀錄表1 份附卷可稽，足徵被告經強制戒治執行完畢
    釋放後，5 年以內再犯施用第一級毒品之事證明確，被告犯
    行洵堪認定。
三、核被告甲○○所為，係犯毒品危害防制條例第10條第1 項之
    施用第一級毒品罪。被告持有海洛因係其施用海洛因犯行之
    當然結果，不另論罪。被告先後數次施用海洛因之行為，時
    間緊接，所犯罪名相同，顯係出於概括之犯意為之，為連續
    犯，應依刑法第56條之規定以一罪論，並加重其刑。查被告
    前因違反懲治盜匪條例案件，經臺灣高等法院以81年度上訴
    字第602 號判決判處有期徒刑7 年6 月，復經最高法院以81
    年度臺上字第5331號判決上訴駁回確定，於81年11月17日入
    監執行，期間經假釋出監復因案撤銷假釋2 次，最後於91年
    8 月9 日入監執行殘刑1 年7 月26日，而於93年3 月10日縮
    刑期滿執行完畢，此有前開臺灣高等法院被告前案紀錄表在
    卷足徵，其於有期徒刑執行完畢5 年內再犯本案有期徒刑以
    上之罪，係屬累犯，應依刑法第47條規定遞加重其刑。爰審
    酌被告不思尋求正當之身心發展，施用足以導致精神障礙、
    性格異常，甚至造成生命危險之毒品，戕害一己之身心健康
    ，對社會治安可能之危害程度非微，惟其於犯後尚能坦承犯
    行，態度良好等一切情狀，量處如主文所示之刑，以示懲儆
    。扣案內裝有海洛因液體之針筒1 支（淨重2.28公克），因
    客觀上該針筒與含有海洛因成分之液體已難以強加分離，爰
    均依毒品危害防制條例第18條第1 項前段規定，諭知沒收銷
    燬之。
據上論斷，應依刑事訴訟法第273 條之1 第1 項、第299 條第1
項前段，毒品危害防制條例第10條第1 項、第18條第1 項前段，
刑法第11條前段、第56條、第47條，判決如主文。
本案經檢察官鄧媛到庭執行職務。
中    華    民    國    95    年    4     月    7     日
                  刑事第三庭  審判長法  官  李麗玲
                                    法  官  鄧雅心
                                    法  官  張兆光
上列正本證明與原本無異。
如不服本判決，應於判決送達後10日內向本院提出上訴狀 (應附
繕本)， 上訴於臺灣高等法院。
                                    書記官  曹秋冬
中    華    民    國    95    年    4     月    7     日
附錄本案論罪科刑法條：
毒品危害防制條例第10條第1項
施用第一級毒品者，處6 月以上5 年以下有期徒刑。


司法院資訊處製作；財團法人民間司法改革基金會備份。
